

DUL ARAFAT MUIN

GRAPHIC DESIGNER



+6281344697178



ularafat@gmail.com



https://www.linkedin.com/in/ dul-arafat-muin-927228299/



Tamalanrea, Kota Makassar

Pendidikan

MIN 1 Kolaka Utara

SMPN 1 Lasusua

SMAN 1 Lasusua

D4 teknik Multimedia dan Jaringan

Politeknik Negeri Ujung Pandang 2022-Now Kota Makassar

Sertifikat

Juara 3 Lomba Video Profil Prodi

Kemampuan

Organized

Creativity

Teamwork

Meeting deadlines

Critical thinking

Language

Indonesia

Tae

Inggris

Tentang Saya

Perkenalkan nama saya Dul Arafat Muin. Saya lahir dan besar di Sulawesi Tenggara, lebih tepatnya di kabupaten Kolaka Utara. Saya berusia 18 tahun pada tahun 2024 ini. Saya menempuh bangku sekolah di MIN 1 Kolaka Utara, saya mnempuh bangku smp di SMP Negeri 1 Lasusua, dan bangku sma di SMA Negeri 1 Lasusua. Saya sekarang ini sedang menempuh bangku perkuliahan di Politeknik Negeri Ujung Pandang di Kota Makassar.

Pengalaman Kerja

Graphic Designer

Jan 2020 - Now

Freelancer

Saya menekuni bidang graphic designer semenjak saya di bangku SMA, dimana pada saat itu aplikasi pertama yang saya gunakan adalah Adobe Photoshop, tetapi setelah saya menginjakkan kaki dibangku perkuliahan, saya mulai menekuni aplikasi editing lainnya seperti Adobe Illustrator, Corel Draw, Adobe Premier Pro, dan Adobe After Effect.

Video Editor

Jan 2022 - Now

Freelancer

Saya juga menekuni bidang editing di video editing, pengalaman saya selama menekuni bidang ini adalah ketika saya di tunjuk sebagai editor untuk salah satu UKM di kampus saya.

Software Engineer

Jan 2022 - Now

Freelancer

Saya mulai menekuni bidang software engineer pada saat saya berada di bangku kuliah, pengalaman saya selama menekuni bidang ini adalah membuat website untuk sebuah warung kopi yang berada di Kota Makassar, yang bernama Kisah Klasik.

Riwayat Organisasi

UKM Bahasa PNUP

ROHIS SMA 1 Lasusua

- Anggota
- Departemen Publikasi & Kretivitas
- Anggota